# 对于金融资产转移合并子公司的问题

提问人：dlk7 时间：2013-12-23 10:20:58
根据 23 号准则，金融资产的转移判断有一个决策流程，第一步为是否合并SPE。那请问陈老师，如果第一步我判定下来不需要合并SPE，那是不是无需再通过后面的流程进行决策，直接可以不纳入表内核算；而如果需要合并，则需要再通过后面的流程进行一步一步的判断？

回答人：chenyiwei
不能这样理解。 我理解，第一步是要求把所有可控制的实体（包括但不限于SPE）纳入合并报表范围，在此基础上，在合并报表层面考虑金融资产转移能否终止确认的问题。因为IFRS所强调的会计主体是合并报表主体。如果没有需纳入合并范围的子公司和SPE，那么在个别报表层面也需要按照下面的流程一步步考虑，因为金融资产转移的类型是多种多样的，并不是每种情况都会设立SPE。例如最简单的应收款项保理业务，在个别报表层面也会遇到，此时仍然要在个别报表层面遵循其中所列的原则予以判断和处理。

提问人：dlk7 时间：2013-12-24 15:14:35
那请问陈老师 比如银行的理财产品 我可以当作他是一个SPE 银行充当管理人 如果通过 33 号准则的应用指南 我判断下来无需合并该理财产品 接下来又该怎么处理呢

回答人：chenyiwei
如果是一般的理财产品，不纳入银行表内的，就是表外核算，这种情况不涉及金融资产转移问题。比较复杂的是信贷资产证券化等涉及金融资产转移目的的理财产品，需考虑该SPE是否应并表的问题。